【裁判字號】    92,上訴,2326
【裁判日期】    921225
【裁判案由】    毒品危害防制條例
【裁判全文】
臺灣高等法院刑事判決                          九十二年度上訴字第二三二六號
    上  訴  人
    即  被  告  乙○○
    指定辯護人  本院公設辯護人  甲○○
右上訴人因毒品危害防制條例案件，不服臺灣臺北地方法院九十一年度訴字第七六五
號，中華民國九十二年六月九日第一審判決（起訴案號：臺灣臺北地方法院檢察署九
十一年度偵字第六四六七號），提起上訴，本院判決如左：
    主  文
上訴駁回。
    事  實
一、乙○○（綽號小蟲）明知ＭＤＭＡ係毒品危害防制條例第二條所規定之第二級毒
    品，未經主管機關許可，不得販賣或持有，竟意圖營利，於民國九十一年四月十
    一日凌晨一時許，在台北市○○區○○路與武昌街口處，以一粒新台幣（下同）
    三百元之價格，販賣第二級毒品ＭＤＭＡ（販入價格為二百元）與廖紹堯（涉犯
    施用第二級毒品罪犯行部分，另行偵辦），嗣於員警經過見渠等形跡可疑，經員
    警經表明身份要求對乙○○臨檢時，始被查獲，並扣得乙○○犯罪所得三百元及
    第二級毒品ＭＤＭＡ藥丸共四十六顆（共淨重九點三九公克）。
二、案經台北市政府警察局刑事警察大隊報請臺灣臺北地方法院檢察署檢察官偵查起
    訴。
    理  由
一、右揭事實，業據被告乙○○於警詢、第一次偵查中及原審調查、審理時供承不諱
    （偵查卷第第四頁背面、第五頁、第二五頁、二六頁；原審卷第七二頁、七三頁
    ；第九七頁、九八頁）；且被告於原審審理時，復供稱其當時係一時利益貪心犯
    了錯等語明確在卷（原審卷第九七頁）；核與證人廖紹堯於警詢、偵訊及原審審
    理時證稱其向被告購買第二級毒品ＭＤＭＡ之時地及數量等情節明確（偵查卷第
    六、七頁、第三六頁至第三七頁；原審卷第九七頁）；並有自被告身上當場查獲
    扣得販賣第二級毒品ＭＤＭＡ所得之現款三百元可資佐證；且當場扣得被告乙○
    ○上開第二級毒品ＭＤＭＡ藥丸共四十六顆；而上揭扣案之藥丸四十六顆，經送
    請台北市政府警察局刑事鑑識中心以氣相層析/質譜分析法進行鑑定後，確均含
    有第二級毒品ＭＤＭＡ成份（毛重共九點四五公克；驗餘共淨重九點三九公克）
    等情，有臺北市政府警察局九十一年六月二十日北市警鑑字第○九一三七一五一
    三○○號函檢附九十一年六月十七日北市鑑毒字第二九七號鑑驗通知書一紙在卷
    足憑（偵查卷第四四頁至第四五頁；第十一頁、十五頁）﹔足徵被告前揭任意性
    自白與事實相符，本件事證明確，被告犯行應堪認定。
二、按ＭＤＭＡ係毒品危害防制條例第二條所規定之第二級毒品；核被告乙○○所為
    ，係犯毒品危害防制條例第四條第二項販賣第二級毒品罪。被告持有第二級毒品
    之低度行為，為販賣之高度行為所吸收，不另論罪。
三、對於被告上訴之判斷：經查本件被告販賣上揭第二級毒品罪，事證明確，已如前
    述；被告雖具狀提起上訴，惟並未敘明理由指摘原判決有何違法或不當之處，被
    告空言上訴，顯無理由，應予駁回。
四、對於原審判決之判斷：查本件被告販賣上揭第二級毒品罪，事證明確；原審以被
    告行為當時年僅十九歲，姑念被告年輕識淺，涉世未深，教育程度僅為國中肄業
    ，因一時失慮而誤蹈法網，而其所販售之毒品業經當場查獲，尚未經證人廖紹堯
    施用，且行為時年僅十九歲，販賣毒品利得僅三百元，於原審審理中復坦承犯行
    ，並深表悔悟，犯後態度尚稱良好，足見被告惡性非重，情堪憫恕，縱量處法定
    最低刑度，衡情猶屬情輕法重，故依刑法第五十九條規定酌量減輕其刑，使輕重
    得宜，罰當其罪，俾符罪刑相當原則。並審酌被告未曾受刑之宣告，有本院被告
    全國前案紀錄表一份在卷可按，其素行尚非不良、販賣毒品之次數僅有一次、年
    紀尚輕、智慮淺薄、犯罪利得僅有三百元，及其犯罪所生危害非重、犯後態度尚
    佳與上開所述等一切情狀，判處被告有期徒刑三年八月；另以扣案含有ＭＤＭＡ
    成分之藥丸四十六顆（驗餘共淨重計九．三九公克），係查獲之第二級毒品，有
    前揭台北市政府警察局九十一年六月十七日北市鑑毒字第二九七號鑑驗通知書一
    紙在卷可稽，故依毒品危害防制條例第十八條第一項前段規定，諭知沒收銷燬之
    。另扣案之之現金三百元，係被告販賣第二級毒品之犯罪所得之財物，依同條例
    第十九條第一項規條第一項規定，併予宣告沒收之。經核原判決認事用法並無違
    誤，量刑亦稱允當，應予維持。
五、被告乙○○經合法傳喚，無正當理由不到庭，爰不待其陳述，逕行判決。
據上論斷，應依刑事訴訟法第三百七十一條、第三百六十八條，判決如主文。
本案經檢察官周志榮到庭執行職務。
中      華      民      國    九十二    年     十二     月    二十五    日
                              臺灣高等法院刑事第二十三庭
                                  審判長法  官  黃  瑞  華
                                        法  官  宋      祺
                                        法  官  陳  坤  地
右正本證明與原本無異。
如不服本判決，應於收受送達後十日內向本院提出上訴書狀，其未敘述上訴之理由者
並得於提起上訴後十日內向本院補提理由書（均須按他造當事人之人數附繕本）。
                                        書記官  陳  建  邦
中      華      民      國    九十三    年      一      月      五      日
附錄：本案論罪科刑法條全文
毒品危害防制條例第四條
製造、運輸、販賣第一級毒品者，處死刑或無期徒刑；處無期徒刑者，得併科新臺幣
一千萬元以下罰金。
製造、運輸、販賣第二級毒品者，處無期徒刑或七年以上有期徒刑，得併科新臺幣七
百萬元以下罰金。
製造、運輸、販賣第三級毒品者，處五年以上有期徒刑，得併科新臺幣五百萬元以下
罰金。
製造、運輸、販賣第四級毒品者，處三年以上十年以下有期徒刑，得併科新臺幣三百
萬元以下罰金。
製造、運輸、販賣專供製造或施用毒品之器具者，處一年以上七年以下有期徒刑，得
併科新臺幣一百萬元以下罰金。
前五項之未遂犯罰之。


司法院資訊處製作；財團法人民間司法改革基金會備份。
